臺灣桃園地方法院刑事判決　　　　　 100年度審易字第2454號
公　訴　人　臺灣桃園地方法院檢察署檢察官
被　　　告　劉子揚
上列被告因竊盜案件，經檢察官提起公訴（100 年度偵字第2162
6 號），嗣於本院準備程序進行中，被告就被訴事實為有罪之陳
述，經本院告知簡式審判程序意旨，並聽取公訴人及被告之意見
後，本院裁定改依簡式審判程序審理，並判決如下：
    主  文
劉子揚竊盜，累犯，處有期徒刑參月，如易科罰金，以新臺幣壹
仟元折算壹日；又共同竊盜，累犯，處有期徒刑肆月，如易科罰
金，以新臺幣壹仟元折算壹日。應執行有期徒刑陸月，如易科罰
金，以新臺幣壹仟元折算壹日。
    事  實
一、 劉子揚前於民國94年間，因施用毒品等案件，經本院以94
     年度訴字第1551號判決分別判處有期徒刑6月、3月，並定
     應執行有期徒刑8 月確定；同年間，因竊盜案件，經本院
     以94年度易字第997 號判決判處有期徒刑1 年6 月確定，
     前揭二罪嗣經本院以96年度聲減字第447 號裁定，各減其
     宣告刑二分之一，並合併定應執行有期徒刑1 年又15日確
     定，於96年7 月16日徒刑期滿執行完畢。詎仍不知警惕，
     而分別為下列行為：
（一）劉子揚於100 年3 月5 日至同年月12日間之某日清晨7 時
      許，在桃園縣平鎮市○○街與新富一街口路旁，見王曉雲
      所有之車牌號碼2825-TV 號自用小客車（下稱上開車輛）
      停置該處，認有機可乘，竟意圖為自己不法所有，基於竊
      盜之犯意，以手肘撞破上開車輛之右後方車窗，並進入竊
      取置於車內之衛星導航器（價值約新臺幣8,000 元）得手
      。
（二）劉子揚於100 年3 月31日凌晨6 時前之某時，在桃園縣中
      壢市○○街土地公廟旁，見李日登所有之車牌號碼Q3-285
      3 號自用小客車（下稱上開車輛）停置於上址，認有機可
      乘，竟與田國山（另行通緝）共同意圖為自己不法所有，
      基於竊盜之犯意聯絡，由劉子揚在旁把風，田國山則持自
      備鑰匙1 支（未扣案）啟動上開車輛之電門而竊取之，得
      手後供2 人代步使用。嗣王曉雲、李日登發覺遭竊後報警
      處理，警方採集上開2 自用小客車內所遺留之指紋，經鑑
      驗比對後與劉子揚之指紋相符，始查悉上情。
二、案經桃園縣政府警察局平鎮分局報告臺灣桃園地方法院檢察
    署檢察官偵查起訴。
    理  由
一、本件被告劉子揚所犯均係死刑、無期徒刑或最輕本刑為3 年
    以上有期徒刑以外之罪，亦非屬臺灣高等法院管轄第一審之
    案件，其於準備程序中就被訴事實均為有罪之陳述，經本院
    告知簡式審判程序之旨，並聽取當事人意見後，經本院依刑
    事訴訟法第273 條之1 第1 項規定裁定進行簡式審判程序，
    合先敘明。
二、又本件既經本院裁定改依簡式審判程序審理，則依刑事訴訟
    法第273 條之2 、同法第159 條第2 項之規定，不適用傳聞
    法則有關限制證據能力及證據調查之相關規定。
三、上揭事實，業據被告分別於警詢、檢察官訊問及本院審理時
    均自白不諱，核與證人王曉雲、李日登分別於警詢時之證述
    相符，復有內政部警政署刑事警察局100 年5 月9 日刑紋字
    第1000058577號及100 年6 月1 日刑紋字第1000062495號鑑
    定書、現場照片、刑事案件證物採驗紀錄表、贓物認領保管
    單、失車─案件基本資料詳細畫面報表等在卷可稽，足認被
    告前揭自白核與事實相符，可以採信。綜上，本案事證明確
    ，被告上揭犯行洵堪認定，應予依法論科。
四、核被告就上揭事實欄一（一）、（二）所為，均係犯刑法第
    320 條第1 項之竊盜罪。被告劉子揚與田國山間就上開事實
    欄一（二）之竊盜犯行，有犯意聯絡及行為分擔，應論以共
    同正犯。被告所犯上開2 罪間，犯意各別，行為互殊，應予
    分論併罰。又被告有如事實欄一所載之犯罪科刑及執行完畢
    紀錄，此有臺灣高等法院被告前案紀錄表在卷可按，其於有
    期徒刑執行完畢後，於5 年以內故意再犯本件最重本刑為有
    期徒刑以上之各罪，為累犯，應依刑法第47條第1 項之規定
    加重其刑。爰審酌被告不思以正當途徑謀生，恣意竊取他人
    財物，危害社會治安非輕，原不宜寬縱，惟兼衡被告之動機
    、目的、手段、所竊財物之價值、犯後坦承犯行等一切情狀
    ，量處如主文所示之刑，並定其應執行之刑，暨就所宣告之
    刑及所定應執行之刑均諭知易科罰金之折算標準，以示懲儆
    。供被告犯事實欄一（二）竊盜犯行所用之鑰匙1 支，並未
    扣案，且依被告供述業已丟棄，堪認業已滅失，爰不依法宣
    告沒收，附此敘明。
據上論斷，應依刑事訴訟法第273 條之1 第1 項、第299 條第1
項前段，刑法第28條、第320 條第1 項、第47條第1 項、第41條
第1項前段、第51條第5 款，刑法施行法第1 條之1 第1 項、第2
項前段，判決如主文。
本案經檢察官白勝文到庭執行職務。
中    華    民    國   100    年    12    月    16    日
                        刑事庭    法  官  羅國鴻
以上正本證明與原本無異。
如不服本判決應於收受判決後10日內向本院提出上訴書狀，並應
敘述具體理由。其未敘述上訴理由者，應於上訴期間屆滿後20日
內向本院補提理由書( 均須按他造當事人之人數附繕本) 「切勿
逕送上級法院」。
                                  書記官  吳忻蒨
中    華    民    國   100    年    12    月    16    日
附錄本案論罪科刑法條：
中華民國刑法第320 條
（普通竊盜罪、竊佔罪）
意圖為自己或第三人不法之所有，而竊取他人之動產者，為竊盜
罪，處五年以下有期徒刑、拘役或五百元以下罰金。
意圖為自己或第三人不法之利益，而竊佔他人之不動產者，依前
項之規定處斷。
前二項之未遂犯罰之。